dictionaries/vec-IT.aff
FLAG long
# numerali – koletivi ko èle vanesente (-èximo)
SFX %7 Y 6
SFX %7 e èxemo/A1 miƚe
SFX %7 e èximo/A1 miƚe
SFX %7 0 èxemo/A1 ion
SFX %7 0 èximo/A1 ion
SFX %7 o èxemo/A1 iardo
SFX %7 o èximo/A1 iardo

# numeraŧion latina
SFX %2 Y 10
SFX %2 0 i [ivxlcdm]
SFX %2 0 ii [ivxlcdm]
SFX %2 0 iii [ivxlcdm]
SFX %2 0 iv [xlcdm]
SFX %2 0 v [ixlcdm]
SFX %2 0 vi [xlcdm]
SFX %2 0 vii [xlcdm]
SFX %2 0 viii [xlcdm]
SFX %2 0 ix [xlcdm]
SFX %2 0 x i

# numeraŧion latina (el funŧiona fin al númaro 3209)
PFX %3 Y 95
PFX %3 0 x [lc]
PFX %3 0 l x
PFX %3 0 c [xlcdm]
PFX %3 0 cx [lc]
PFX %3 0 cl x
PFX %3 0 cc [xlc]
PFX %3 0 ccx [lc]
PFX %3 0 ccl x
PFX %3 0 ccc [xl]
PFX %3 0 cccx [lc]
PFX %3 0 cccl x
PFX %3 0 cd [xl]
PFX %3 0 cdx [lc]
PFX %3 0 cdl x
PFX %3 0 d [xlc]
PFX %3 0 dx [lc]
PFX %3 0 dl x
PFX %3 0 dc [xlc]
PFX %3 0 dcx [lc]
PFX %3 0 dcl x
PFX %3 0 dcc [xlc]
PFX %3 0 dccx [lc]
PFX %3 0 dccl x
PFX %3 0 dccc [xl]
PFX %3 0 dcccx [lc]
PFX %3 0 dcccl x
PFX %3 0 cm [xl]
PFX %3 0 cmx [lc]
PFX %3 0 cml x
PFX %3 0 m [xlcdm]
PFX %3 0 mx [lc]
PFX %3 0 ml x
PFX %3 0 mc [xlcmd]
PFX %3 0 mcx [lc]
PFX %3 0 mcl x
PFX %3 0 mcc [xlc]
PFX %3 0 mccx [lc]
PFX %3 0 mccl x
PFX %3 0 mccc [xl]
PFX %3 0 mcccx [lc]
PFX %3 0 mcccl x
PFX %3 0 mcd [xl]
PFX %3 0 mcdx [lc]
PFX %3 0 mcdl x
PFX %3 0 md [xlc]
PFX %3 0 mdx [lc]
PFX %3 0 mdl x
PFX %3 0 mdc [xlc]
PFX %3 0 mdcx [lc]
PFX %3 0 mdcl x
PFX %3 0 mdcc [xlc]
PFX %3 0 mdccx [lc]
PFX %3 0 mdccl x
PFX %3 0 mdccc [xl]
PFX %3 0 mdcccx [lc]
PFX %3 0 mdcccl x
PFX %3 0 mcm [xl]
PFX %3 0 mcmx [lc]
PFX %3 0 mcml x
PFX %3 0 mm [xlcdm]
PFX %3 0 mmx [lc]
PFX %3 0 mml x
PFX %3 0 mmc [xlcmd]
PFX %3 0 mmcx [lc]
PFX %3 0 mmcl x
PFX %3 0 mmcc [xlc]
PFX %3 0 mmccx [lc]
PFX %3 0 mmccl x
PFX %3 0 mmccc [xl]
PFX %3 0 mmcccx [lc]
PFX %3 0 mmcccl x
PFX %3 0 mmcd [xl]
PFX %3 0 mmcdx [lc]
PFX %3 0 mmcdl x
PFX %3 0 mmd [xlc]
PFX %3 0 mmdx [lc]
PFX %3 0 mmdl x
PFX %3 0 mmdc [xlc]
PFX %3 0 mmdcx [lc]
PFX %3 0 mmdcl x
PFX %3 0 mmdcc [xlc]
PFX %3 0 mmdccx [lc]
PFX %3 0 mmdccl x
PFX %3 0 mmdccc [xl]
PFX %3 0 mmdcccx [lc]
PFX %3 0 mmdcccl x
PFX %3 0 mmcm [xl]
PFX %3 0 mmcmx [lc]
PFX %3 0 mmcml x
PFX %3 0 mmm [xlcdm]
PFX %3 0 mmmx [lc]
PFX %3 0 mmml x
PFX %3 0 mmmc [xlcmd]
PFX %3 0 mmmcx [lc]
PFX %3 0 mmmcl x


# unidà de mexura (múltepli de dièxe)
PFX $0 Y 8
PFX $0 0 Y/Z0 .
PFX $0 0 Z/Z0 .
PFX $0 0 E/Z0 .
PFX $0 0 P/Z0 .
PFX $0 0 T/Z0 .
PFX $0 0 G/Z0 .
PFX $0 0 M/Z0 .
PFX $0 0 k/Z0 .

# unidà de mexura (múltepli de dièxe)
PFX $1 Y 2
PFX $1 0 h/Z0 .
PFX $1 0 da/Z0 .

# unidà de mexura (sotomúltepli de dièxe)
PFX $2 Y 10
PFX $2 0 d/Z0 .
PFX $2 0 c/Z0 .
PFX $2 0 m/Z0 .
PFX $2 0 µ/Z0 .
PFX $2 0 n/Z0 .
PFX $2 0 p/Z0 .
PFX $2 0 f/Z0 .
PFX $2 0 a/Z0 .
PFX $2 0 z/Z0 .
PFX $2 0 y/Z0 .

# unidà de mexura (múltepli de do)
PFX $3 Y 8
PFX $3 0 Yi/Z0 .
PFX $3 0 Zi/Z0 .
PFX $3 0 Ei/Z0 .
PFX $3 0 Pi/Z0 .
PFX $3 0 Ti/Z0 .
PFX $3 0 Gi/Z0 .
PFX $3 0 Mi/Z0 .
PFX $3 0 ki/Z0 .


# paròle ŧonkae a ʼl iniŧio
PFX '0 Y 16
PFX '0 a ʼ a
PFX '0 à ʼ à
PFX '0 e ʼ e
PFX '0 è ʼ è
PFX '0 o ʼ o
PFX '0 ò ʼ ò
PFX '0 i ʼ i
PFX '0 l ʼ l
PFX '0 p ʼ p
PFX '0 u ʼ u
PFX '0 v ʼ v
PFX '0 ga ʼ ga
PFX '0 kò ʼ kò
PFX '0 g ʼ g[oó]
PFX '0 in ʼ int
PFX '0 kon ʼ kon


# paròle ŧonkae a la fine
SFX '9 Y 22
SFX '9 i ʼ i
SFX '9 r ʼ r
SFX '9 u ʼ u
SFX '9 ra ʼ ra
SFX '9 xa ʼ axa
SFX '9 èđa àʼ èđa
SFX '9 èxa àʼ èxa
SFX '9 é ʼ é
SFX '9 me ʼ me
SFX '9 de ʼ de
SFX '9 ke ʼ ke
SFX '9 te ʼ te
SFX '9 do ʼ do	# (kuanʼ + C)
SFX '9 ko ʼ ko
SFX '9 vo ʼ vo
SFX '9 to ʼ [ns]to	# `nto` sol ke vanti na konsonante (ex. 'tanʼ bèl')
SFX '9 to ʼ tuto	# sol ke vanti na èse+konsonante e `t` (ex. 'tuʼ stà', 'tuʼ ʼté ʼn momènt')
SFX '9 o ʼ [^n]to
SFX '9 a ʼ [^rx]a
SFX '9 e ʼ [^mt]e
SFX '9 o ʼ [^dktv]o
SFX '9 ove óʼ ove
